【裁判字號】    90,中簡上,72
【裁判日期】    900802
【裁判案由】    違反電子遊戲場業管理條例
【裁判全文】
臺灣臺中地方法院刑事判決                          九十年度中簡上字第七二號
    上  訴  人  臺灣臺中地方法院檢察署檢察官
    被上訴人即
    被      告  甲○○
右列被告因違反電子遊戲場業管理條例案件，經檢察官聲請以簡易判決處刑（八十九
年度偵字第一九八一五號），上訴人不服本院臺中簡易庭九十年度中簡字第五三號判
決，提起上訴暨移送併辦（九十年度偵字第五０八五號），本院判決如左：
    主  文
原判決撤銷。
甲○○連續違反未依電子遊戲場業管理條例規定辦理營利事業登記，不得經營電子遊
戲場業之規定，處拘役伍拾日，如易科罰金，以參佰元折算壹日。扣案之電子遊戲機
滿貫大亨參台、金牌瑪琍壹台、祥龍壹台、春秋二代壹台沒收。
    事  實
一、甲○○未依規定辦理營利事業登記，竟基於概括犯意，先自民國八十九年十月九
    日起，擅自在臺中市○區○○路一八五號其所經營之「答答便利商店」，擺設電
    子遊戲機滿貫大亨三台、金牌瑪琍乙台、祥龍乙台、春秋二代乙台（共六台）供
    不特定人把玩，每次投入新台幣（下同）十元，如押中可得倍數不等之分數。嗣
    於八十九年十月十一日十九時四十分許，在上址為警查獲前揭電子遊戲機六台，
    並於同日將該六台電子遊戲機交由甲○○保管。甲○○為警查獲後，復自九十年
    二月三日二十三時起，在上址將前開六台電子遊戲機插電營業，以同前之方法，
    供不特定人把玩，嗣又於九十年二月四日凌晨一時二十五分許再度為警查獲。
二、案經臺中市政府移送臺灣臺中地方法院檢察署檢察官偵查起訴暨移送併辦。
    理  由
一、訊據被告甲○○對右揭事實坦承不諱，核與證人即在店內把玩機台之客戴秦瀧、
    及店員盧永欽警訊中之證述相符，並有現場圖二張、相片十張及臨檢記錄表二份
    在卷可稽，足認被告之自白與事實相符，其犯行堪以認定。
二、按未依本條例規定辦理營利事業登記者，不得經營電子遊戲場業，此為電子遊戲
    場業管理條例第十五條所明定。核被告甲○○所為，係違反電子遊戲場業管理條
    例第十五條之規定，應依同條例第二十二條之規定論處。其先後二次犯行，時間
    緊接，所犯罪名相同，顯係基於概括犯意為之，為連續犯，爰依刑法第五十六條
    之規定以一罪論，並加重其刑。原審認被告違反電子遊戲場業管理條例第十五條
    之規定，並依同條例第二十二條之規定，判處被告拘役三十日，如易科罰金，以
    三百元折算壹日，並將扣案之電子遊戲機六台宣告沒收，固非無見，然被告甲○
    ○自九十年二月三日二十三時起，復違反同一規定之犯行，與原審判決認定之犯
    罪事實具有連續犯之裁判上一罪關係，為起訴效力所及，原審就此部分未及審究
    ，尚非妥適，上訴意旨求為撤銷改判，應屬有據，其上訴為有理由，爰由本院合
    議庭依法撤銷原判決，並審酌被告犯罪之動機、目的、手段，為警查獲後不知悔
    改，仍繼續違反規定，經營電子遊戲場，及其犯罪後坦承犯行之態度等一切情狀
    ，量處如主文所示之刑，並諭知易科罰金易服勞役之折算標準。扣案之電子遊戲
    機滿貫大亨三台、金牌瑪琍乙台、祥龍乙台、春秋二代乙台（共六台）為被告所
    有供前開犯罪所用之物，業據其供陳在卷，爰依刑法第三十八條第一項第二款規
    定宣告沒收。
據上論斷，應依刑事訴訟法第四百五十五條之一第一項、第三項、第三百六十九條第
一項前段、第三百六十四條、第二百九十九條第一項前段，電子遊戲場業管理條例第
二十二條，刑法第十一條前段、第五十六條、第四十一條、第三十八條第一項第二款
，罰金罰鍰提高標準條例第二條，判決如主文。
中      華      民      國      九十      年      八      月      二    日
                                臺灣臺中地方法院刑事第一庭
                                    審判長法  官    林  清  鈞
                                          法  官    黃  家  慧
                                          法  官    陳  慧  珊
右正本證明與原本無異。
不得上訴。
                                          書記官
中      華      民      國      九十      年      八      月      二    日


司法院資訊處製作；財團法人民間司法改革基金會備份。
